臺灣花蓮地方法院刑事判決　　　　　　　　　　　　　　九十一年度訴字第七七號
　　公　訴　人　臺灣花蓮地方法院檢察署檢察官
　　被　　　告　甲○○
右列被告因違反毒品危害防制條例案件，經檢察官提起公訴（九十年度毒偵緝字第二
二八號、九十年度毒偵字第九六五號），本院判決如左：
    主  文
甲○○連續施用第二級毒品，累犯，處有期徒刑伍月；又施用第一級毒品，累犯，處
有期徒刑玖月。應執行有期徒刑壹年。
    事  實
一、甲○○有多次竊盜前科，其中於民國八十三年間因竊盜案，經本院八十三年度訴
    字第五五九號於八十四年三月七日判處有期徒刑八月，嗣經臺灣高等法院花蓮分
    院八十四年度上訴字第一三○號於八十四年六月二十二日駁回上訴，經最高法院
    八十五年台上字第一一九七號於八十五年三月十四日撤銷發回原審，經臺灣高等
    法院花蓮分院八十五年度上更一字第二○號於八十五年七月三十日駁回上訴確定
    ，於八十六年九月二十五日縮短刑期假釋期滿執行完畢；又於八十七年間因竊盜
    案，經本院八十七年度易字第五八六號於八十七年十一月二十七日判處有期徒刑
    三月，嗣臺灣高等法院花蓮分院八十八年度上易字第七號於八十八年三月十一日
    駁回上訴確定，於八十八年十一月三十日執行完畢；猶不知悔改，於八十九年十
    月十三日因毒品危害防制條例案件，經臺灣花蓮地方法院檢察署檢察官向本院聲
    請、由本院以八十九年度毒聲字第一○二九號刑事裁定令入勒戒處所觀察、勒戒
    ，嗣經臺灣花蓮地方法院檢察署檢察官於八十九年十二月八日以八十九年度毒偵
    字第八九九、二九八○號案件為不起訴處分確定，詎猶基於概括犯意，於九十年
    四月六日十七時許，在其花蓮縣秀林鄉景美村三棧一七之三號住處附近，以燈泡
    製成之吸食器施用第二級毒品安非他命，及於同年月十一日十七時三十分許往前
    回溯九十六小時內某時、同年七月二十八日十七時許往前回溯九十六小時內某時
    ，在花蓮縣內不詳處所，施用第二級毒品安非他命多次，復另行起意於同年七月
    二十八日十七時許往前回溯九十六小時內某時，在花蓮縣內不詳處所，施用第一
    級毒品海洛因，嗣經臺灣花蓮地方法院檢察署檢察官聲請本院先後以九十年度毒
    聲字第七七三號、九十一年度毒聲字第五一號裁定送勒戒處所施以觀察勒戒後及
    令入戒治處所施以強制戒治一年。
二、案經花蓮縣警察局新城分局報告臺灣花蓮地方法院檢察署檢察官偵查起訴。
    理  由
一、訊據被告甲○○坦承前開連續施用第二級毒品安非他命之事實，惟否認有施用第
    一級毒品之事實，辯稱：我沒有用過海洛因，是朋友送給我用的，我不知道有海
    洛因，我與我弟弟不合，現在沒有住在一起。我朋友送給我的，是一小包粉粉的
    ，跟安非他命不一樣，安非他命是顆粒狀，他說很好叫我放在玻璃球裡一起使用
    ，我用一次就沒有再用了云云。經查，被告九十年四月十一日十七時三十分許、
    九十年七月二十八日十八時許經警採尿送驗結果，呈甲基安非他命陽性反應及嗎
    啡陽性反應等情，有花蓮縣衛生局煙毒尿液檢驗成績書、慈濟大學濫用藥物檢驗
    中心檢驗總表、列管毒品人口尿液檢體採集送驗紀錄表在卷可稽。按濫用藥物尿
    液篩檢係分成初步檢驗及確認檢驗兩個步驟，初步檢驗係使用免疫學方法，由於
    免疫學方法對於部分藥物可能呈假陽性反應，因此初步檢驗呈陽性之尿液檢體須
    再以氣相層析質譜儀分析法予以確認。慈濟大學檢驗尿液安非他命、海洛因方法
    為初步檢驗方法ＥＩＡ，確認檢驗方法ＧＣ／ＭＳ（氣相層析質譜儀分析法），
    氣相層析質譜儀分析法係包括「氣相層析儀」及「質譜儀」兩部分。其中氣相層
    析儀為將物質氣化後，再經分析管分離，由於各種物質之沸點及對管柱之吸附力
    不同，在經過檢測器測定後，表現出不同之滯留時間 (Retension time），以滯
    留時間來判斷係何種物質。而「質譜儀」部分為其檢測器，能將物質撞擊成碎片
    ，記錄其質譜圖。因每個化合物之鍵結能力不同，故不同之物質會有其特定之質
    譜圖，因此在物質之判斷上有如指紋之鑑定。因之在理論上，扣除人為之因素，
    其精確度接近百分之百，不致產生偽陽性反應。參以被告亦供稱：我朋友送給我
    的，是一小包粉粉的，跟安非他命不一樣，安非他命是顆粒狀，他說很好叫我放
    在玻璃球裡一起使用，我用一次就沒有再用了。況且，被告於八十九年間因施用
    第一、二級毒品，經檢察官聲請由本院八十九年度毒聲字第一○二九號於八十九
    年十月十三日裁定送觀勒戒處所觀察、勒戒，有本院刑事裁定在卷可考，被告既
    曾施用第一級毒品，應可辨別其友人提供者係第一級毒品海洛因，參酌證人游智
    強即被告之弟弟於警訊中陳稱：有一次在我家客廳桌上發現有兩個針筒包裝袋及
    一隻針筒。（見本院九十年聲搜字第一二二號第五頁），游智強基於兄弟情誼及
    不想家人受被告傷害，並希望被告戒除毒癮而向警方報案檢舉被告施用毒品，而
    其證詞與事實相符，堪以採信，綜上所述，被告前開所辯顯係卸責之詞，不足為
    憑。被告自白施用安非他命犯行，核與事實相符，應堪採信。再者，被告於八十
    九年十月十三日因毒品危害防制條例案件，經臺灣花蓮地方法院檢察署檢察官向
    本院聲請、由本院以八十九年度毒聲字第一○二九號刑事裁定令入勒戒處所觀察
    、勒戒，嗣經臺灣花蓮地方法院檢察署檢察官於八十九年十二月八日以八十九年
    度毒偵字第八九九、二九八○號案件為不起訴處分確定，而被告於五年內再犯毒
    品危害防制條例第十條第一、二項之罪，再經臺灣花蓮地方法院檢察署檢察官聲
    請，本院先後以九十年度毒聲字第七七三號、九十一年度毒聲字第五一號裁定送
    勒戒處所施以觀察勒戒後及令入戒治處所施以強制戒治一年。有臺灣高等法院被
    告全國前案紀錄表、臺灣高等法院檢察署刑案記錄簡覆表、及本院刑事裁定附卷
    足憑，本件事證明確，被告犯行堪予認定。
二、核被告甲○○所為，係犯毒品危害防制條例第十條第一項施用第一級毒品罪及同
    條第二項施用第二級毒品罪。其施用前後持有海洛因、安非他命之低度行為，應
    為施用海洛因、安非他命之高度行為所吸收，均不另論罪；又其先後多次施用安
    非他命之犯行，時間緊接，所犯係構成要件相同之罪，顯係基於概括犯意而為之
    ，應依連續犯之規定論以一罪，並加重其刑。其所犯上開二罪，犯意各別、行為
    互殊，應予分論併罰。末查，被告甲○○有多次竊盜前科，其中於八十三年間因
    竊盜案，經本院八十三年訴字第五五九號於八十四年三月七日判處有期徒刑八月
    ，嗣經臺灣高等法院花蓮分院八十四年度上訴字第一三○號於八十四年六月二十
    二日駁回上訴，經最高法院八十五年台上字第一一九七號八十五年三月十四日撤
    銷發回原審，經臺灣高等法院花蓮分院八十五年度上更一字第二○號判決駁回上
    訴確定，於八十六年九月二十五日縮短刑期假釋期滿執行完畢，又於八十七年間
    因竊盜案，經本院八十七年易字第五八六號於八十七年十一月二十七日判處有期
    徒刑三月，嗣臺灣高等法院花蓮分院八十八年上易字第七號於八十八年三月十一
    日駁回上訴，於八十八年十一月三十日執行完畢，有臺灣高等法院被告全國前案
    紀錄表、臺灣高等法院檢察署刑案記錄簡覆表在卷可參，其於五年內再犯本案有
    期徒刑以上之罪，為累犯，應依刑法第四十七條規定加重其刑，並遞加重之。爰
    審酌被告前經勒戒無法斷癮仍施用第一級及連續施用第二級毒品犯罪之動機、手
    段、所生之危害其身體健康、施用毒品之次數，及事後僅坦承部分犯行等一切情
    狀，各量處如主文所示之刑，並定其應執行刑。
三、被告施用第二級毒品安非他命所用之吸食器已丟棄，業據被告警訊中供陳在卷，
    復查無積極證據足證該吸食器現仍存在，爰不宣告沒收，附此說明。
據上論斷，應依刑事訴訟法第二百九十九條第一項前段，毒品危害防制條例第十條第
一項、第二項，刑法第十一條前段、第五十六條、第四十七條、第五十一條第五款，
判決如主文。
本案經檢察官張立言到庭執行職務
中      華      民      國    九十一    年      四      月     三十     日
                              臺灣花蓮地方法院刑事庭
                                  法  官  林  麗  玉
右正本證明與原本無異。
如對本判決不服，應於送達後十日內，向本院提出上訴狀。（應抄附繕本）
                    法院書記官
中      華      民      國    九十一    年      五      月      一      日
附錄本判決論罪之法律條文：
毒品危害防制條例第十條：
施用第一級毒品者，處六月以上五年以下有期徒刑。
施用第二級毒品者，處三年以下有期徒刑。
